# 融资租赁手续费的确认和摊销

提问人：595699395 时间：2020-03-09 08:05:25
看了陈版的瑞华研究理的案例还是有一事不确定，对于在以后期间才支付的手续费，如瑞华研究里的问题4-2-10这种情况下，该手续费是要按照现值折现还是直接按照要支付的款项来确认呢？如果折现的话相应借方科目是什么呢

回答人：chenyiwei
对于在以后期间才支付的手续费，也构成了后续租赁付款额的一部分，一并进行折现处理。即，同样要考虑这部分将于未来支付的手续费的折现因素。
对应的借方科目：如果是直租，则调整融资租入固定资产成本；如果是售后回租，则获取的融资金额（即出售价款）不变，但影响该笔借款的实际利率计算。